【裁判字號】    92,訴,263
【裁判日期】    920313
【裁判案由】    偽造文書等
【裁判全文】
臺灣板橋地方法院刑事判決                          九十二年度訴字第二六三號
    公  訴  人  臺灣板橋地方法院檢察署檢察官
    被      告  戊○○
右列被告因偽造文書等案件，經檢察官提起公訴（九十一年度偵字第九二一四號），
本院判決如左：
    主  文
戊○○連續行使偽造私文書，足以生損害於他人，處有期徒刑陸月，如易科罰金以參
佰元折算壹日，緩刑參年。
簽帳單參件（各壹式貳聯）上偽造之「甲○○」署押各壹枚均沒收。
    事  實
一、戊○○基於概括犯意，意圖為自己不法之所有，分別於(1)民國九十一年四月十六
    日竊取甲○○置於台北縣板橋市致理技術學院教官室鐵櫃內之皮包（內有皮夾、
    證件、聯邦銀行及台新銀行信用卡、現金新臺幣（下同）二千八百餘元等物）。
    (2)同年五月九日，竊取丙○○置於致理技術學院圖書館櫃子內之書包（內有行動
    電話等物）。(3)同年五月十六日，竊取丁○○置於致理技術學院圖書館置物箱內
  之皮夾（內有身分證件、駕照、學生證、健保卡、電話卡及現金二百元等物）。
    (4)同年五月十六日，竊取乙○○置於致理技術學院圖書館置物箱內之手機。得手
    後，於同年四月十六日晚上，持所竊得之甲○○聯邦銀行及台新銀行信用卡，基
    於行使偽造私文書及意圖為自己不法所有之概括犯意，佯稱為該信用卡之持有人
    ，冒用甲○○之名義，至台北縣板橋市○○○路之高峰百貨公司(1)於當晚九時二
    十四分，以盜刷甲○○名義之台新銀行信用卡之不正方法，購買價值八千二百四
    十元之商品。(2)於當晚九時二十七分，以盜刷甲○○名義之聯邦銀行信用卡之不
    正方法，購買價值三千零四十元之商品。(3)於當晚九時三十六分，至同位於該處
    之皇潤發企業有限公司，以盜刷甲○○名義之聯邦銀行信用卡之不正方法，購買
    價值一千六百十六元之商品，致各該商店因而陷於錯誤接受信用卡簽帳並交付商
    品，戊○○並於前開三件簽帳單上偽簽「甲○○」之署押各一枚（該簽帳單為電
    子二聯式，於第一聯之客戶存查聯上偽簽，同時複寫於第二聯之商店存根聯），
    以表示係甲○○來店簽帳消費而偽造私文書，並交予上開商店店員收執而行使之
    ，分別詐得前開商品，足生損害於甲○○及發卡銀行台新銀行、聯邦銀行及各該
    商店。嗣於九十一年五月十六日二十時三十分許，在致理技術學院內，為該校事
    務組組長張德怡發現戊○○行跡可疑而報警，因而查獲上情。
二、案經甲○○、丙○○訴由台北縣政府警察局海山分局移送臺灣板橋地方法院檢察
    署檢察官偵查起訴。
    理  由
一、訊據被告戊○○對於右揭事實坦承不諱，核與告訴人甲○○、丙○○及證人丁○○、乙○○、張德怡指述、證述情節相符，並有被害人丁○○、乙○○贓物認領
    收據二紙、簽帳單影本三件在卷可資佐證，被告犯行洵堪認定。
二、核被告戊○○所為，係犯刑法第三百二十條第一項之竊盜罪、第二百十六條、第
    二百十條之行使偽造私文書罪、第三百三十九條第一項之詐欺取財罪。被告於簽
    帳單上偽造署押之行為係偽造私文書之部分行為；其偽造私文書後持之行使，偽
    造之低度行為為行使之高度行為所吸收，均不另論罪。又被告先後多次竊盜、行
    使偽造私文書及詐欺取財犯行，各係時間緊接，所犯罪名與構成要件均屬相同，
    顯係各出於概括之犯意為之，均為連續犯，各依刑法第五十六條之規定論以一罪
    ，並加重其刑。另被告所犯上開竊盜罪、行使偽造私文書罪與詐欺取財罪間，有
    方法結果之牽連關係，應依牽連犯之規定，從較重之行使偽造私文書罪處斷。爰
    審酌被告於犯罪後坦承犯行，已有悔意，其所得財物之價值尚不高，被害人並表
    示願給予被告自新之機會等一切情狀，量處如主文所示之刑，並諭知易科罰金之
    折算標準。又被告未曾受有期徒刑以上刑之宣告，有台灣高等法院檢察署刑案紀
    錄簡覆表一件附卷可按，其因一時貪念誤罹章典，經本次罪刑之宣告後，當知所
    警惕而無再犯之虞，本院認所宣告之刑以暫不執行為適當，併予宣告緩刑三年，
    以啟自新。
三、簽帳單三件（各一式二聯）上偽造之「甲○○」署押各一枚，均應依刑法第二百
    十九條規定宣告沒收。
據上論斷，應依刑事訴訟法第二百九十九條前段，刑法第三百二十條第一項、第二百
十六條、第二百十條、第三百三十九條第一項、第五十六條、第五十五條、第二百十
九條、第四十一條第一項、第七十四條第一款，罰金罰鍰提高標準條例第一條前段、
第二條，判決如主文。
本案經檢察官陳炎辰到庭執行職務。
中    華    民    國      九十二        年      三      月    十三      日
                                      臺灣板橋地方法院刑事第一庭
                            法  官  李君豪
右正本證明與原本無異。
如不服本判決，應於判決送達後十日內，向本院提出上訴狀。
                                          書記官  楊灥
中    華    民    國      九十二        年      三      月    十四      日
附錄法條：刑法第三百二十條、第二百十六條、第二百十條、第三百三十九條。
刑法第三百二十條
意圖為自己或第三人不法之所有，而竊取他人之動產者，為竊盜罪，處五年以下有期
徒刑、拘役或五百元以下罰金。
意圖為自己或第三人不法利益，而竊佔他人之不動產者，依前項之規定處斷。
前二項之未遂犯罰之。
刑法第二百十六條
行使第二百十條至第二百十五條之文書者，依偽造、變造文書或登載不實事項或使登
載不實事項之規定處斷。
刑法第二百十條
偽造、變造私文書，足以生損害於公眾或他人者，處五年以下有期徒刑。
刑法第三百三十九條
意圖為自己或第三人不法之所有，以詐術使人將本人或第三人之物交付者，處五年以
下有期徒刑、拘役或科或併科一千元以下罰金。
以前項方法得財產上不法之利益或使第三人得之者亦同。
前二項之未遂犯罰之。


司法院資訊處製作；財團法人民間司法改革基金會備份。
